臺灣新北地方法院刑事判決
111年度金訴字第1432號
公  訴  人  臺灣新北地方檢察署檢察官
被      告  林宜慶



上列被告因違反洗錢防制法等案件，經檢察官提起公訴（111年
度偵字第2579號），被告於本院準備程序中就被訴事實為有罪之
陳述，經告知簡式審判程序之旨，並聽取當事人之意見後，經本
院合議庭裁定由受命法官獨任進行簡式審判程序，判決如下：
    主  文
林宜慶共同犯洗錢防制法第十四條第一項之洗錢罪，處有期徒刑
叁月，併科罰金新臺幣壹萬元，罰金如易服勞役，以新臺幣壹仟
元折算壹日。
　　事  實
一、林宜慶與綽號「小趙」之友人共同意圖為自己不法所有及掩
    飾或隱匿特定犯罪所得之來源，基於詐欺取財、移轉特定犯
    罪所得之犯意聯絡，由林宜慶提供其所申辦之彰化商業銀行
    帳號000-00000000000000號（下稱彰銀帳戶）及中國信託商
    業銀行銀行帳號000-000000000000號（下稱中信帳戶）之網
    路銀行帳號、密碼予「小趙」，嗣經「小趙」將上開帳戶資
    料交予不詳詐欺集團成員使用，其後不詳詐欺集團成員遂於
    民國110年3月間以LINE向陳玉紋佯稱可投資香港久久王食品
    公司以獲利，致陳玉紋陷於錯誤，遂依指示於同年月24日11
    時12分，匯款新臺幣（下同）80,000元至林宜慶之彰銀帳戶
    ，詐欺集團成員再於同日14時22分以網路銀行轉帳方式，將
    前開款項轉匯至林宜慶之中信帳戶，並由「小趙」指示林宜
    慶於同日15時2分許，至新北市三重區光復路一段中國信託
    二重埔簡易分行提領上開款項交予「小趙」成員，而以此方
    式掩飾、隱匿犯罪所得之來源及去向。
二、案經陳玉紋訴由高雄市政府警察局刑事警察大隊報告臺灣新
    北地方檢察署檢察官偵查起訴。
    理  由
一、按除被告所犯為死刑、無期徒刑、最輕本刑為3年以上有期
    徒刑之罪或高等法院管轄第一審案件者外，於第一次審判期
    日前之準備程序進行中，被告先就被訴事實為有罪之陳述時
    ，審判長得告知被告簡式審判程序之旨，並聽取當事人、代
    理人、辯護人及輔佐人之意見後，裁定進行簡式審判程序，
    刑事訴訟法第273條之1第1項定有明文。查本件被告林宜慶
    所犯係死刑、無期徒刑、最輕本刑為3年以上有期徒刑以外
    之罪，其於本院準備程序就被訴事實為有罪之陳述（見本院
    卷第83頁），經法官告知簡式審判程序之旨，並聽取公訴人
    、被告之意見後，本院合議庭認宜進行簡式審判程序，爰依
    上揭規定裁定由受命法官獨任進行簡式審判程序。又本案證
    據之調查，依刑事訴訟法第273條之2規定，自不受同法第15
    9條第1項、第161條之2、第161條之3、第163條之1及第164
    條至第170條規定之限制，依法均具證據能力，合先敘明。
二、上揭事實業據被告於本院準備程序及審理時均認罪（見本院
    卷第83、90頁），並經證人即告訴人陳玉紋於警詢時指證明
    確（見偵卷第14至16頁），且有證人賴聖倫於偵查中之證詞
    附卷可稽（見偵卷第81頁至其反面頁），復有彰化商業銀行
    110年4月26日彰作管字第11020003814號函暨所附彰銀帳戶
    之客戶資料及交易明細、中國信託商業銀行股份有限公司11
    0年4月30日中信銀字第110224839109728號函暨所附中信帳
    戶之客戶資料及交易明細各1份、被告於110年3月24日提款
    款項之監視器錄影畫面擷圖4張、告訴人陳玉紋提出之臨櫃
    匯款單、與詐騙集團成員之Line對話紀錄擷圖、網路銀行轉
    帳交易明細各1份在卷可憑（見偵2579卷第31至39、40至44
    、12、68至70、16至18、19至其反面頁）足認被告前揭任意
    性自白與事實相符，堪足採信。是本案事證明確，被告犯行
    洵堪認定，應依法論科。
三、論罪科刑：
  ㈠按依洗錢防制法第3條第2款之規定，刑法第339條之詐欺取財
    罪係屬洗錢防制法所稱之特定犯罪，被告與「小趙」為製造
    金流斷點且阻撓嗣後特定犯罪之刑事偵查追訴，由該「小趙
    」指示被告提領詐欺款項後，再交予「小趙」，而以此方式
    隱匿特定犯罪所得之來源及去向，自與洗錢防制法第2條第1
    款之洗錢行為相符，而觸犯同法第14條第1項之一般洗錢罪
    。
  ㈡核被告所為，係犯刑法第339 條第1 項之詐欺取財罪、洗錢
    防制法第14條第1項之一般洗錢罪。被告與「小趙」間，就
    本案犯行有犯意聯絡及行為分擔，為共同正犯。被告所犯詐
    欺取財罪、一般洗錢罪，係屬一行為而同時觸犯數罪名，為
    想像競合犯，應依刑法第55條規定從一重之一般洗錢罪處斷
    。被告於本院準備及審理程序，就本案違反洗錢防制法之部
    分均坦承犯行，而在偵查或審判中自白，應依洗錢防制法第
    16條第2項規定減輕其刑。
  ㈢爰以行為人之責任為基礎，審酌被告與「小趙」共同遂行詐
    欺後之取款行為，使詐欺所得之款項流向難以查緝，手段可
    議，且造成告訴人所受財產上損害甚鉅，被告所為實不足取
    ，而應予非難；又佐以被告犯後坦承犯行，迄今未有與與告
    訴人達成調解以賠償其損害之犯後態度及犯罪所生損害；兼
    衡被告於本院審理時自承最高學歷為國中肄業之智識程度，
    於戒治前從事自助餐打工，每月收入約36,000元，未婚、無
    子女，現需扶養母親之家庭狀況及經濟情形等一切情狀，量
    處如主文所示之刑，及就併科罰金部分諭知易服勞役之折算
    標準，以資懲儆。
四、末查，依卷內事證尚無證據證明被告確有從該不詳詐欺集團
    成員處實際獲取犯罪所得或自告訴人遭詐得之財物中分得任
    何財產上利益，是就此部分自無從宣告沒收，附此敘明。
據上論斷，應依刑事訴訟法第273 條之1 第1項、第299條第1項
前段，判決如主文。
本案經檢察官魏子凱提起公訴，檢察官王江濱到庭執行職務。
中　　華　　民　　國　　111 　年　　10　　月　　31　　日
                  刑事第七庭  法  官  白承育 
上列正本證明與原本無異。
如不服本判決，應於判決送達後20日內敘明上訴理由，向本院提
出上訴狀 (應附繕本) ，上訴於臺灣高等法院。其未敘述上訴理
由者，應於上訴期間屆滿後20日內向本院補提理由書「切勿逕送
上級法院」。
                              書記官  馬韻凱
中　　華　　民　　國　　111 　年　　11　　月　　4 　　日
附錄本案論罪科刑法條全文：
中華民國刑法第339條
意圖為自己或第三人不法之所有，以詐術使人將本人或第三人之
物交付者，處五年以下有期徒刑、拘役或科或併科五十萬元以下
罰金。
以前項方法得財產上不法之利益或使第三人得之者，亦同。
前二項之未遂犯罰之。
洗錢防制法第2條
本法所稱洗錢，指下列行為：
一、意圖掩飾或隱匿特定犯罪所得來源，或使他人逃避刑事追訴
    ，而移轉或變更特定犯罪所得。
二、掩飾或隱匿特定犯罪所得之本質、來源、去向、所在、所有
    權、處分權或其他權益者。
三、收受、持有或使用他人之特定犯罪所得。
洗錢防制法第14條
有第二條各款所列洗錢行為者，處七年以下有期徒刑，併科新臺
幣五百萬元以下罰金。
前項之未遂犯罰之。
前二項情形，不得科以超過其特定犯罪所定最重本刑之刑。